ru: Электроника > Аксессуары для электроники > Компьютерные компоненты > Комплекты для сборки компьютеров: Стартовые наборы микроконтроллеров; Стартовые наборы одноплатных компьютеров
es: Electrónica > Accesorios electrónicos > Componentes para computadoras > Paquetes básicos: Kit de inicio de microcontrolador; Kit de inicio para computadora de placa única
th: อิเล็กทรอนิกส์ > อุปกรณ์อิเล็กทรอนิกส์ > ส่วนประกอบคอมพิวเตอร์ > คอมพิวเตอร์ชุดเริ่มต้น: ชุดเริ่มต้นไมโครคอนโทรลเลอร์; ชุดเริ่มต้นคอมพิวเตอร์บอร์ดเดียว
hu: Elektronika > Elektronikai kiegészítők > Számítógép-komponensek > Számítógépes indítókészletek: Mikrokontroller-kezdőcsomagok; Egykártyás számítógép-kezdőcsomagok
en: Electronics > Electronics Accessories > Computer Components > Computer Starter Kits: Microcontroller Starter Kits; Single-Board Computer Starter Kits
zh-CN: 电子产品 > 电子配件 > 计算机组件 > 电脑入门套件: 微控制器入门套件; 单板计算机入门套件
zh-TW: 電子器材 > 電子配件 > 電腦元件 > 電腦入門套件: 微控制器入門套件; 單板電腦入門套件
hr-HR: Elektronika > Pribor za elektroniku > Računalne komponente > Računalni setovi za početnike: Početni kompleti mikrokontrolera; Početni kompleti računala s jednom pločom
lt-LT: Elektronika > Elektronikos priedai > Kompiuterių komponentai > Kompiuterių surinkimo rinkiniai: Mikrovaldiklių pradžios rinkiniai; Vienos plokštės kompiuterių (SBC) pradžios rinkiniai
sv: Elektronik > Elektroniktillbehör > Datorkomponenter > Startkit för datorer: Mikrokontroller-startkit; Enkortsdator-startkit
pt-PT: Eletrónica > Acessórios eletrónicos > Componentes informáticos > Kits de starter de computador: Kits iniciantes de microcontrolador; Kits iniciantes de computador de placa única
bg-BG: Електроника > Аксесоари за електроника > Компютърни компоненти > Компютърни стартови комплекти: Стартови комплекти за микроконтролер; Стартови комплекти за едноплатков компютър
sk-SK: Elektronika > Elektronické príslušenstvo > Počítačové komponenty > Počítačové štartovacie súpravy: Štartovacie súpravy mikrokontrolérov; Štartovacie súpravy jednodoskových počítačov
cs: Elektronika > Elektronika – příslušenství > Počítačové komponenty > Sady Starter Kit: Startovací sady mikrokontrolérů; Startovací sady jednodeskových počítačů
nl: Elektronica > Accessoires voor elektronica > Computeronderdelen > Starterkits voor computers: Microcontroller starter kit; Single-board computer starter kit
el: Ηλεκτρονικά > Αξεσουάρ ηλεκτρονικών συσκευών > Εξαρτήματα υπολογιστή > Σετ εκκίνησης υπολογιστών: Κιτ εκκίνησης για μικροελεγκτές; Κιτ εκκίνησης για υπολογιστές μονής πλακέτας
da: Elektronik > Elektronik – tilbehør > Computerkomponenter > Computer – startsæt: Microcontroller – startsæt; Computer-startsæt med et enkelt kort
de: Elektronik > Elektronisches Zubehör > Computerkomponenten > Computer-Starter-Kits: Mikrocontroller-Starter-Kit; Einplatinencomputer-Starter-Kit
fr: Appareil électronique > Accessoires électroniques > Composants d’ordinateur > Kits de démarrage pour ordinateurs: Kits de démarrage pour microcontrôleur; Kits de démarrage pour ordinateur monocarte
tr: Elektronik > Elektronik Alet Aksesuarları > Bilgisayar Bileşenleri > Bilgisayar Başlangıç Setleri: Mikrodenetleyici Başlangıç Kitleri; Tek Kartlı Bilgisayar Başlangıç Kitleri
nb: Elektronikk > Elektronikktilbehør > Datamaskinkomponenter > Startsett for datamaskiner: Startsett for mikrokontrollere; Startsett for enkortsdatamaskiner
pl: Elektronika > Akcesoria elektroniczne > Elementy komputera > Komputerowe zestawy startowe: Zestawy startowe z mikrokontrolerem; Zestawy startowe komputerów jednopłytkowych
vi: Thiết bị điện tử > Phụ kiện thiết bị điện tử > Linh kiện máy tính > Bộ công cụ starter kit máy tính: Bộ kit khởi đầu microcontroller; Bộ kit khởi đầu máy tính bảng đơn
sl-SI: Elektronika > Elektronski dodatki > Računalniške komponente > Računalniški začetni kompleti: Začetni kompleti za mikrokrmilnike; Začetni kompleti za enoploščne računalnike
ja: 電子機器 > 電気製品関連用品・PC周辺機器 > PC部品・周辺機器 > PCスターターキット: マイクロコントローラースターターキット; シングルボードコンピュータースターターキット
it: Elettronica > Accessori dispositivi elettronici > Componenti per computer > Starter kit per computer: Kit di avvio del microcontroller; Kit di avvio del computer a scheda singola
fi: Elektroniikka > Sähkötarvikkeet > Tietokonekomponentit > Tietokoneen aloituspaketit: Mikrokontrollerin aloitussarja; Single-board-tietokoneen aloitussarja
pt-BR: Eletrônicos > Acessórios para eletrônicos > Componentes para computador > Starter kits para computadores: Kits iniciais de microcontrolador; Kits iniciais de computador de placa única
ko: 전자기기 > 전자기기 부대용품 > 컴퓨터 구성품 > 컴퓨터 스타터 키트: 마이크로컨트롤러 스타터 키트; 싱글 보드 컴퓨터 스타터 키트
ro-RO: Electronice > Accesorii electronice > Componente calculatoare > Kituri configurație de bază pentru calculatoare: Kituri de pornire pentru microcontrolere; Kituri de pornire pentru calculatoare cu o singură placă